【裁判字號】    89,上易,2045
【裁判日期】    891230
【裁判案由】    傷害
【裁判全文】
臺灣高等法院高雄分院刑事判決                  八十九年度上易字第二四五號
    上  訴  人
    即  被  告  甲○○
右上訴人因傷害案件，不服臺灣高雄地方法院八十九年度易字第三九三一號中華民國
八十九年十月二十四日第一審判決（起訴案號：臺灣高雄地方法院檢察署八十九年度
偵字第一六七三六號，及移送併辦：八十九年度偵字第一九一二四號），提起上訴，
本院判決如左：
    主  文
上訴駁回。
    事  實
一、甲○○與乙○○○、丙○○母子毗鄰而居，為多年鄰居。於民國八十九年七月十
    八日下午五時三十分許，甲○○因餵狗，傾倒餿食在二屋間後面空地，因餿水濺
    起潑灑到丙○○之父孫延坤，二人因之發生爭執，乙○○○、丙○○在屋內聽到
    爭吵聲，出外查看並予勸解，惟甲○○見丙○○出面，除大聲對之辱罵外，並指
    其家中，以你進來看看你父母的傑作等語，引丙○○進入其家，復在丙○○甫進
    其家，即基於普通傷害之犯意，出拳毆打丙○○臉頰及身體，使丙○○受有左耳
    、右手挫傷、左臂、右小腿擦傷之傷害，而丙○○在遭其毆打後眼鏡因而掉落，
    為防再遭毆打，亦以雙手對甲○○揮舞，致手上手錶刮傷甲○○眼臉（甲○○受
    傷害部分，另案審理中），甲○○亦因而倒地。由於甲○○倒地起身後欲再持棍
    毆打丙○○，乙○○○、孫延坤見狀，因護子心切，均上前阻止，惟孫延坤旋遭
    甲○○推倒，甲○○復再另基於普通傷害之犯意，以腳踢中乙○○○之胸腹部，
    而使乙○○○受有胸部皮下瘀血二×二公分、左上肢皮下瘀血約一點二×一點二
    公分、八×四公分及七×四公分之傷害。
二、案經丙○○、乙○○○訴請臺灣高雄地方法院檢察署檢察官偵查起訴，及丙○○
    訴由高雄縣警察局岡山分局報請臺灣高雄地方法院檢察署檢察官偵查移送併案審
    理。
    理  由
一、上訴人即被告甲○○於本院經傳未到，其於原審矢口否認有前揭犯行，辯稱：伊
    並未出手毆乙○○○及丙○○，而係丙○○毆打伊云云。惟查，右揭事實，業據
    告訴人乙○○○、丙○○分別於偵查、原審指訴綦詳，復據當時在場之證人亦為
    被告及告訴人鄰居之姜信良於偵訊時證述：當日告訴人乙○○○請我幫她買塑膠
    碗，我走到他家（指告訴人丙○○家）後門時，看到丙○○走進甲○○的家，不
    知道他們說了什麼，就看到甲○○用拳頭打丙○○左邊的臉頰，丙○○的眼鏡掉
    下來，丙○○的手就一直揮動反抗，又看到甲○○眼睛部分在流血，也看到甲○○倒在地上，甲○○倒地後就拿棍子要打丙○○，丙○○的父母上前阻止，乙○○○被甲○○踢倒等語（偵查卷第二一頁背面、第二二頁正面）；而當時丙○○
    之女友陳美淑亦在場聞見，於偵訊時證述：當時與丙○○從外面買東西回來，後
    來聽到孫延坤似乎在外面與別人吵架，就叫丙○○出去看，我也跟出去，甲○○
    在丙○○出來後就破口大罵，又叫丙○○進去他家看他父母之傑作，丙○○一進
    門，甲○○就給他一拳，丙○○眼鏡就掉下來，之後的情形與姜信良所見一樣等
    語綦詳（偵查卷第二二頁正面），核與告訴人乙○○○及丙○○所指訴之情節大
    致相符。上開證人雖為告訴人之鄰居或女友，惟並有述及被告亦受有傷害等情節
    ，難謂有何偏頗，其證詞自屬可採。而告訴人丙○○及乙○○○受有前開傷害，
    則分別有國軍岡山醫院附設民眾診療服務處、鄭綜合醫院診斷證明書各一份在卷
    為憑（偵查卷第五頁、第六頁），該診斷證明書蓋有醫院關防大印，並經主治醫
    師蓋章於上，堪認為真實，被告聲請鑑定，核無必要。參之被告亦迭於偵查、原
    審中自承當時與告訴人發生爭執，而遭告訴人毆打之情，渠等既於右揭時地有所
    衝突，告訴人指訴為被告所傷，應屬非虛。另被告已辯稱告訴人打伊時，完全無
    人在場（警訊筆錄、原審卷第十八頁），復聲請傳訊目擊證人即其妻李蔡金蘭，
    所證真實性自有疑竇，尚無傳訊之必要；又彌陀分駐所之警員僅事後受理被告及
    告訴人之報案，並未目睹事件經過，亦無傳訊之必要。綜此，被告空言否認，應
    係畏罪卸責之詞，不足採信，事證明確，被告犯行實堪認定。
二、核被告甲○○所為，係犯刑法第二百七十七條第一項之傷害人之身體罪。其分別
    對告訴人乙○○○及丙○○二人之傷害犯行，雖相隔時間甚短，惟被告出拳毆打
    告訴人丙○○後，因告訴人乙○○○上前阻止，被告始以腳踢之，是被告原本應
    無傷害告訴人乙○○○之意，因告訴人乙○○○上前攔阻之偶發狀狀，使被告萌
    生傷害之故意甚明，是其二次傷害犯行，係基於各別之犯意為之，應予分論併罰
    。移送併辦部分與起訴部分為同一事實，為單純一罪，本院自得一併審判，附此
    敘明。
三、原審因而依刑法第二百七十七條第一項、第五十一條第六款、第四十一條，罰金
    罰鍰提高標準條例第一條前段、第二條之規定，並審酌被告犯罪後猶不知悔悟，
    仍飾詞圖脫犯行，態度非佳，復未賠償告訴人所受之損害，及告訴人二人受傷情
    形等一切情狀，爰酌情分別量處拘役二十日、拘役二十日，並定應執行拘役三十
    五日，復均諭知易科罰金之折算標準，認事用法均無不合，量刑亦為妥適，被告
    上訴指摘原判決不當，為無理由，應予駁回。
四、被告經合法傳喚，無正當之理由不到庭，爰不待其陳述，逕行判決。
據上論結，應依刑事訴訟法第三百六十八條、第三百七十一條，判決如主文。
本案經檢察官陳新慶到庭執行職務。
中      華      民      國      八十九      年    十二    月    三十    日
                              臺灣高等法院高雄分院刑事第三庭
                                  審判長法官  莊秋桃
                                        法官  謝宏宗
                                        法官  魏式璧
右正本證明與原本無異。
不得上訴。
                                      書記官  楊茱宜
中      華      民      國      九十      年       一       月    三    日
附錄：本判決論罪科刑法條：
刑法第二百七十七條第一項：
傷害人之身體或健康者，處三年以下有期徒刑，拘役或一千元以下罰金。
                                                                      Ｊ


司法院資訊處製作；財團法人民間司法改革基金會備份。
